臺灣桃園地方法院刑事判決　　　　　　　　　　　　九十二年度易字第一六號
　　公　訴　人　臺灣桃園地方法院檢察署檢察官
　　被　　　告　丁○○
右列被告因竊盜案件，經檢察官聲請簡易處刑（九十二年度偵字第八二四四號），由
本院中壢簡易庭簽請改依通常程序審判，及移
九十二年度偵字第一二一○八、一二一○九、一二一一○、一二一一一號），本院改
以簡式審判程序判決如左：
    主  文
丁○○連續竊盜，累犯，處有期徒刑捌月。
    事  實
一、丁○○前於民國（下同）八十七年間犯竊盜、贓物等罪，經台灣新竹地方法院判
    處應執行有期徒刑一年十月，於八十九年十二月十四日假釋，刑期至九十年三月
    二十四日屆滿以已執行論。猶不知悔改，復意圖為自己不法所有，並基於概括犯
    意，先後於下列時間、地點，連續竊取他人財物：
    （一）於九十二年二月中旬某日晚間七、八時許，在桃園縣中壢市○○○街三十
          四號旁巷內，見丙○○所有電動腳踏車乙輛（價值新臺幣【下同】一萬八
          千元）停放於該處，即以徒手方式竊取之，得手後據為已用。
    （二）又於九十二年三月二十五日凌晨三時許，在桃園縣楊梅鎮○○路一○五號
          前，見乙○○所有之車牌號碼○四五五–ＦＰ號自用小客車（價值約十萬
          元）停放於該處，即以丁○○所有之小鑰匙一支打開車門而竊取上開自用
          小客車，得手據為己用。
    （三）復於九十二年四月二十五日上午十一時三十分許，在桃園縣平鎮市○○街
          六十八號前，利用張桂根從其所有車牌號碼Ｆ九–九二○二號自用小客車
          （價值約二十萬元）下車，未將鑰匙取下之機會，即以徒手方式將上開小
          客車開走而竊取之，得手據為己用。
    （四）另於九十二年七月三日中午十二時五十分許，在桃園縣中壢市仁愛里九鄰
          功學社新村三二五號前，見甲○○所有之黃金獵犬一隻（價值三萬元）飼
          養於該處，即以徒手方式竊取該黃金獵犬，得手後復將該黃金獵犬以八千
          元代價賣予不詳姓名之人。
二、嗣於九十二年四月三十日晚間八時三十分許，在桃園縣中壢市○○里○○路十五
    號前，查獲丁○○駕駛上開車牌號碼Ｆ九–九二○二號小客車。復於九十二年七
    月十七日中午十二時許，在桃園縣中壢市○○○路○段一五五號五樓五○一室為
    警持檢察官所簽發之拘票，拘提到案，始查悉上情。
三、案經桃園縣警察局中壢分局報請臺灣桃園地方法院檢察官偵查起訴，及移送併案
    審理。
    理  由
一、被告丁○○所犯為死刑、無期徒刑、最輕本刑為三年以上有期徒刑以外之罪，被
    告於準備程序中就被訴事實為有罪之陳述，經法官告知簡式審判程序之旨，並聽
    取公訴人、被告之意見後，合議庭認為適宜，依刑事訴訟法第二百七十三條之一
    第一項規定，裁定進行簡式審判程序，先此敘明。
二、右揭竊盜事實，業據被告坦白承認，核與被害人丙○○（見九十二年偵字第一二
    一一一號第二十頁）、乙○○（見九十二年偵字第一二一一一號第十七頁、第六
    十一頁）、張桂根（見九十二年偵字第八二四四號偵查卷第八頁）、甲○○（見
    九十二年偵字第一二一一一號第二十二頁）等人於警訊或偵查中指述之情節相符
    。而警察於遭竊之○四五五–ＦＰ號小客車內亦採集到被告之指紋等情，復有內
    政部警政署刑事警察局九十二年四月二十二日刑紋字第○九二○○六九二四三號
    鑑驗書一紙在卷可按（見九十二年偵字第一二一一一號偵查卷第二十六頁）。此
    外，並有贓物領據一紙（見九十二年偵字第八二四四號偵查卷第十頁）、被告指
    認犯罪地點之現場照片影本四張（見九十二年偵字第一二一一一號偵查卷第三十
    四頁）等可資佐證。本件事證明確，被告之竊盜犯行洵堪認定，應依法論罪科刑
    。
三、核被告所為，係犯刑法第三百二十條第一項竊盜罪。被告先後多次竊盜犯行，時
    間緊接，方法相同，觸犯構成要件相同之罪，顯係基於概括犯意為之，為連續犯
    ，依刑法第五十六條規定，以一罪論，並加重其刑。又被告於九十二年二月中旬
    某日晚間七、八時許竊取丙○○所有電動腳踏車乙輛；於九十二年三月二十五日
    凌晨三時許竊取黃書得所有之車牌號碼○四五五–ＦＰ號自用小客車；另於九十
    二年七月三日中午十二時五十分許竊取甲○○所有之黃金獵犬一隻等犯罪事實，
    雖未據公訴人起訴，然該部分事實與公訴人起訴之犯罪事實既具有連續犯之裁判
    上一罪關係，為起訴效力所及，本院自應併予審究。又被告前於八十七年間犯竊
    盜、贓物等罪，經台灣新竹地方法院判處應執行有期徒刑一年十月，於八十九年
    十二月十四日假釋，刑期至九十年三月二十四日屆滿以已執行論，此有台灣高等
    法院被告全國前案紀錄表一份在卷可按，其前受有期徒刑執行完畢，於五年以內
    再犯本件最重本刑為有期徒刑以上之罪，為累犯，應依刑法第四十七條之規定遞
    加重其刑。爰審酌被告前有多次犯罪紀錄，有上開前案紀錄表在卷可按，素行不
    良，又被告年輕力壯，不思正途獲取財富，竟一再竊取他人之物，並考量被告犯
    罪之手段、竊得財物之價值等一切情狀，量處如主文所示之刑。至於被告用以偷
    竊○四五五–ＦＰ號自用小客車之小鑰匙一支，為被告所有且已經丟掉不知去向
    ，業經被告於審理中供述明確，本院衡量該小鑰匙之價值及影響社會治安之情況
    ，爰不予宣告沒收，併此敘明。
據上論斷，應依刑事訴訟法第二百七十三條之一第一項、第二百九十九條第一項前段
，刑法第五十六條、第三百二十條第一項、第四十七條，罰金罰鍰提高標準條例第一
條前段，判決如主文。
本案經檢察官陳志全到庭執行職務。
中      華      民      國      九十三      年     二     月    二十    日
                                臺灣桃園地方法院刑事第七庭
                                    法  官   劉 為 丕
右正本證明與原本無異。
如不服本判決，應於判決送達後十日內向本院提出上訴狀( 應附繕本 )，上訴於
臺灣高等法院。
                                    書記官   方 秀 貞
中      華      民      國       九十三     年      二    月    二十三  日
附錄本案論罪科刑法條
中華民國刑法第三百二十條
(普通竊盜罪、竊佔罪)
意圖為自己或第三人不法之所有，而竊取他人之動產者，為竊盜罪，處五
年以下有期徒刑、拘役或五百元以下罰金。
意圖為自己或第三人不法之利益，而竊佔他人之不動產者，依前項之規定
處斷。
前二項之未遂犯罰之。
